# 股份公司增资（不能增加每股面值？）

提问人：大学较瘦 时间：2012-08-06 15:58:20
大家好，本人做了个股份公司的增资，公司原来的注册资本是 8000 万，每股面值是 80 万，共 100 股，现在要增资 2000 万，增加面值20 万（增资后面值是 100 万/股）股数还是 100 股，结果工商说不可以，不能增资面值，只能增加股数，是这样的吗？

回答人：chenyiwei
《公司法》并未对每股面值作出限定（例如：虽然目前绝大部分A股上市公司的每股面值都是 1 元，但也有0.1元的紫金矿业）。因此理论上可以通过修改公司章程变更每股面值。但变更面值的方法极其少见，尤其是在与增资同时发生的情况下。如果确有必要，建议先增资（每股面值不变，增加股份数）再进行合股（股本总额不变，改变面值）。但鉴于在实务中改变面值的情况很罕见，操作前可建议与工商沟通以核实其可行性。